【裁判字號】    95,台上,4724
【裁判日期】    950825
【裁判案由】    違反槍砲彈藥刀械管制條例
【裁判全文】
最高法院刑事判決            九十五年度台上字第四七二四號
    上  訴  人  甲○○
                        176.
上列上訴人因違反槍砲彈藥刀械管制條例案件，不服台灣高等法
院台中分院中華民國九十五年六月八日第二審判決(九十五年度上
訴字第三五五號，起訴案號：台灣台中地方法院檢察署九十四年
度偵字第一三九三０號)，提起上訴，本院判決如下：
    主  文
上訴駁回。
    理  由
按刑事訴訟法第三百七十七條規定，上訴於第三審法院，非以判
決違背法令為理由，不得為之。是提起第三審上訴，應以原判決
違背法令為理由，係屬法定要件。如果上訴理由狀並未依據卷內
訴訟資料，具體指摘原判決不適用何種法則或如何適用不當，或
所指摘原判決違背法令情事，顯與法律規定得為第三審上訴理由
之違法情形，不相適合時，均應認其上訴為違背法律上之程式，
予以駁回。本件原判決維持第一審論上訴人甲○○以未經許可，
持有手槍罪，處有期徒刑伍年陸月，併科罰金新台幣貳拾萬元，
並諭知罰金如易服勞役之折算標準，及扣案之制式半自動手槍壹
支（含彈匣壹個）沒收之判決，駁回其在第二審之上訴。係依憑
上訴人之自白（坦承非法持有上開手槍等情不諱）、證人王思諭
、劉光興之證言，並參酌卷附之內政部警政署刑事警察局民國九
十四年十月二十一日刑鑑字第０九四０一三七一五一號鑑驗通知
書、九十五年四月二十四日刑鑑字第０九五００四０二００號函
，及扣案之上開手槍等證據資料，而為論斷，已敘述其所憑之證
據及得心證之理由。從形式上觀察，原判決並無違背法令之情形
存在。上訴意旨略稱：原判決引用第一審判決書之記載，併採證
人王思諭、劉光興於警詢及偵查中之供述，作為認定上訴人非法
持有手槍之證據，但前揭審判外之供述何以具有證據能力，原判
決並未加以說明，有理由不備之違法。又上訴人之原審辯護人曾
提出多件非法持有手槍獲酌減其刑之判決，說明依比例原則及罪
刑相當原則，本件應比照辦理，適用刑法第五十九條減輕其刑，
才公平合理，原判決未審認及此，同有違誤等語。惟被告以外之
人於審判外之陳述，經當事人於審判程序同意作為證據，法院審
酌該言詞或書面陳述作成時之情況，認為適當者，亦得為證據，
刑事訴訟法第一百五十九條之五第一項定有明文。關於證人王思
諭、劉光興於警詢及偵查中供述之證據能力，上訴人及其第一審
、原審之辯護人已於審判程序中表示「沒有意見」（見第一審卷
第三十一頁、原審卷第三十七頁），而未於言詞辯論終結前聲明
異議，依同條第二項之規定，應視為已有前項之同意，而得作為
證據。原判決認該二證人之供述具有證據能力，併採為認定上訴
人非法持有手槍之證據，自非法所不許，原判決未詳敘其如何審
酌採認，雖稍有未洽，但顯然於判決無影響，按之刑事訴訟法第
三百八十條規定，不得執為提起第三審上訴之理由。又犯罪之情
狀顯可憫恕，認科以最低度刑仍嫌過重者，始得依刑法第五十九
條酌減其刑，法有明文。而犯罪之情狀是否顯可憫恕，係由法院
視個案具體情節依法認定，並不受與本案無關之他案判決所拘束
。原判決已說明：第一審審酌上訴人無故持有上開制式手槍，危
害社會治安甚鉅，惟念其持有時間尚短，並未造成實害，且犯後
坦承犯行，態度良好等情狀，量處上訴人前述之刑，洵屬妥適，
而上訴人之原審辯護人所稱各節，均不足以認定上訴人情可憫恕
，其請求依刑法第五十九條酌減其刑，委無可採之理由，對於上
訴人原審辯護人所提出之判決及應酌減其刑之辯解，已詳為審認
說明，並無判決理由不備之情形，上訴意旨憑持己見，對原判決
已明白論斷之事項，任意指為違法，難認已符合首揭法定之第三
審上訴要件。其上訴違背法律上之程式，應予駁回。
據上論結，應依刑事訴訟法第三百九十五條前段，判決如主文。
中    華    民    國  九十五  年    八    月  二十五  日
                      最高法院刑事第六庭
                          審判長法官  邵  燕  玲
                                法官  張  清  埤
                                法官  陳  世  雄
                                法官  陳  朱  貴
                                法官  張  春  福
      本件正本證明與原本無異
                                      書  記  官
中    華    民    國  九十五  年    八    月   三十   日
                                                    Ａ


司法院資訊處製作；財團法人民間司法改革基金會備份。
